【裁判字號】    97,家聲,472
【裁判日期】    971231
【裁判案由】    大陸地區判決聲請承認之裁定
【裁判全文】
臺灣高雄地方法院民事裁定             97年度家聲字第472號
聲  請  人  甲○○
相  對  人  乙○○
上聲請人聲請認可大陸地區民事確定判決效力事件，本院裁定如
下：
    主  文
認可大陸地區廣西壯族自治區桂林市疊彩區人民法院西元2008年
11月4 日（2008）疊民初字第887 號民事判決，於西元2008年12
月10 日生效。
程序費用新臺幣壹仟元由聲請人負擔。
    理  由
一、聲請意旨略以：聲請人與相對人原係夫妻，嗣因雙方未建立
    夫妻感情，無法繼續維持婚姻關係，經大陸地區廣西壯族自
    治區桂林市疊彩區人民法院，於西元2008年11月4 日以（20
    08）疊民初字第887 號民事判決准許兩造離婚，該判決並於
    2008年12月10日確定。而該判決業經財團法人海峽交流基金
    會驗證屬實，聲請人爰依臺灣地區與大陸地區人民關係條例
    第74條第1 項規定，聲請裁定認可上揭民事判決等語。
二、按在大陸地區作成之文書，經行政院設立或指定之機構或委
    託之民間團體驗證者，推定為真正。又在大陸地區作成之民
    事確定判決、民事仲裁判斷，不違背臺灣地區公共秩序或善
    良風俗者，得聲請法院裁定認可。上揭規定，以在臺灣地區
    作成之民事確定裁判、民事仲裁判斷，得聲請大陸地區法院
    裁定認可或為執行名義者，始適用之，臺灣地區與大陸地區
    人民關係條例第7 條、第74條第1 項、第3 項分別定有明文
    。
三、經查，聲請人上揭主張，業據聲請人提出大陸地區廣西壯族
    自治區桂林市疊彩區人民法院西元2008年11月4 日（2008）
    疊民初字第887 號民事判決書、廣西壯族自治區桂林市疊彩
    區人民法院民事判決生效證明書、中華人民共和國廣西壯族
    自治區桂林市公證處（2008）桂桂證字第1884、2057號證明
    書、財團法人海峽交流基金會（97）南核字第095820、1019
    96號證明各1 份為證，而經本院審核聲請人提出之上揭文件
    內容，核與聲請人上開主張相符。本院並審酌，上揭民事判
    決內容，係以兩造婚後未長期居住，雙方性格不合缺乏共同
    生活基礎，婚後未建立夫妻感情等情為據，而准予判決兩造
    離婚，此與我國民法第1052條第2 項規定之離婚重大事由相
    當，其判決理由亦與我國之公共秩序或善良風俗並無違背。
    又大陸地區業於西元1998年（即民國87年）1 月15日，通過
    「最高人民法院關於人民法院認可台灣地區有關法院民事判
    決的規定」，並自同年5 月26日起施行，是在臺灣地區作成
    之民事確定裁判，已得依該規定聲請大陸地區法院裁定認可
    ，故我國法院依法亦可認可大陸地區之民事確定判決。參諸
    上揭法條規定，本件聲請，於法並無不合，應予認可。
四、程序費用負擔之裁判依據：依非訟事件法第21條第1 項，裁
    定如主文。
中    華    民    國    97    年    12    月    31    日
                             家事法庭法  官  呂憲雄
以上正本證明與原本無異。
當事人如不服本裁定，須於收受本裁定之翌日起10日內，向本院
提出抗告狀。（須按對造人數附抗告繕本，並繳納抗告費新台幣
1000 元）
中    華    民    國    97    年    12    月    31    日
                                 法院書記官  蘇  豫


司法院資訊處製作；財團法人民間司法改革基金會備份。
